# 请教陈版主关于大型成套设备收入确认问题

提问人：yinpo123 时间：2021-08-18 17:22:11
陈 版主版主您您好。向好。向您您 请 教一下教一下关关于大型成套 设备 收入收入确确 认问题 。。
A公司与甲方签订了 1 台核电设备制造合同，根据合同约定A公司建造的设备无法替代且有合格收款权，公司按一段时间履约进度根据投入法确认设备的收入。
现在存在如下情况：
1 、设备总造价是 6 亿元，于A公司工厂内进行组装，其中A公司负责主机生产、成套设备的安装调试，成本预计为 3 亿元；另外，其他设备组件为定制化产品，预算成本为 3 亿元分别自供应商B、C、D处采购，运送至A公司后开始组装。
2 、现在A公司确认收入时，对于已发生的合同成本存在如下争议点：
观 点一、点一、合同履约成本应当包括供应商B、C、D截止各资产负债表日的完工进度成本，尽管供应商尚未完成设备制造，但类似分包商工作量应当纳入已发生成本核算。
 观点二、合同履约成本不应当包括供应商B、C、D截止各资产负债表日的完工进度成本，因为这些设备属于尚未投入安装，供应商B、C、D设备生产完毕后投入组装时开始计入合同履约成本。
3 、另外，A公司自行负责建造的主机、成套设备是不是自领料投入加工后就可以纳入合同履约成本，而不必等到该主机或成套设备制造完成后再纳入。
请陈版主帮忙看一下，感谢陈版主。

回答人：chenyiwei
个人理解：
1 、对于分包部分的成本何时纳入履约进度计算，个人理解要考虑分包商所负责的这部分在资产负债表日是否已由A取得控制权，并相应将控制权转移给客户。如果分包商尚未交付其负责制造的设备，即其控制权尚未转移给A，则分包商已投入的成本不应纳入A的该项目整体履约进度的计算。
2 、A公司自行负责建造的主机、成套设备可自领料投入加工后就可以纳入合同履约成本，而不必等到该主机或成套设备制造完成后再纳入。

提问人：yinpo123 时间：2021-08-21 08:05:08
谢谢陈版主回复，偶像！通常意义上理解供应商设备未交付时控制权尚未转移。我有个想法就是如果最终用户认可供应商履约进度属于A公司整体进度一部分，那么这个供应商完工进度也属于A公司履约进度的一部分。不知道陈版主是否认可我这种想法。

回答人：chenyiwei
可能可以，但实务中这种可能性不大。

提问人：yinpo123 时间：2021-08-24 17:03:00
陈版主，感谢。我们这个业务，终端用户定期核查我们企业进度，同时也核查我的供应商进度。您说的实务中可能性比较小，是将供应商履约进度纳入我的履约进度中不常见吗？

回答人：chenyiwei
是。